臺灣臺北地方法院民事判決
110年度簡上字第339號
上  訴  人  林國閔  
            楊晏慈  
            斯馨賢  
上三人共同
訴訟代理人  蔡順雄律師
            鄭凱威律師
            林子峰律師
被上訴人    李孟秋  
訴訟代理人  李路宣律師
            劉彥麟律師
上列當事人間債務人異議之訴事件，上訴人對於民國110年8月18
日本院新店簡易庭110年度店簡字第158號第一審判決提起上訴，
經本院於民國111年6月9日言詞辯論終結，判決如下：
    主  文
上訴駁回。
第二審訴訟費用由上訴人負擔。
    事實及理由
一、上訴人原審主張及上訴意旨略以:
(一)原審主張：訴外人許金桂於民國86年6月10日向被上訴人借
    款，並以許金桂所有之新北市○○區○○段○000地號（下稱系爭
    土地）及新北市○○區○○○段○○○○段000地號等共24筆土地（參
    109年度司拍字第135號裁定附表所示）為共同擔保，設定擔
    保債權總額新臺幣（下同）250萬元之普通抵押權（下稱系
    爭抵押權）予被上訴人，權利存續期間86年6月10日起至96
    年6月9日止，清償日期為96年6月9日。原告3人於108年9月2
    5日經拍賣拍定取得系爭土地，並於108年10月8日完成所有
    權移轉登記。系爭抵押權擔保之債權為被上訴人對許金桂之
    借款債權250萬元(下稱系爭債權)，然觀諸借貸契約書所載
    ，僅有借款之約定，並無收到借款之記載，既未提出借據、
    收據等債權憑證，顯見未交付借款，借貸契約尚未成立，系
    爭抵押權所擔保之債權應不存在;縱確有借款債權存在，借
    貸契約書已約定借款期間自86年6月10日起至87年6月9日止
    計1年，被告之借款返還請求權業於102年間罹於時效，系爭
    抵押權之除斥期間已過，爰依強制執行法第14條提起本件異
    議之訴等語。並聲明：⑴本院109年度司執字第108001號案件
    中就新北市○○區○○段○000地號土地之強制執行程序應予撤銷
    ;⑵被告不得執本院109年度司拍字第135號裁定及確定證明書
    以新北市○○區○○段○000地號土地為強制執行。
(二)上訴意旨:
 1、上訴人否認消費借貸契約存在，應由被上訴人就「借款業已
    交付之事實」負舉證責任，原判決於無明確事證下，恣意推
    論借貸契約存在，自有判決不備理由、適用法規不當、違背
    經驗法則等違誤:依最高法院79年度台上字第2722號民事判
    決、98年度台上字第1045號民事判決意旨認原判決全文，均
    未就「借款是否交付」乙事進行查證，僅以「有抵押權設定
    之文件」、「執行債務人黃琦心（許金桂之配偶）並未異議
    」之二事證，遽認被上訴人之250萬元借款債權確實存在，
    違反前揭最高法院認定借貸契約應由貸與人就交付借款之積
    極事實負舉證責任之意旨;執行債務人黃琦心雖為許金桂之
    配偶，惟夫妻之一方對於他方在外向第三人所為之借款，未
    必能皆能知情，甚為常見，原判決似認定黃琦心就其配偶許
    金桂對外所有債務，均已知之甚詳，因而未提起異議之訴，
    違背我國社會常情，並違反經驗法則;債務人未提起異議之
    訴，可能原因甚為繁多，不得僅因執行債務人黃琦心未提起
    異議，即認定本件債權確實存在;依私契所載被上訴人與許
    金桂間約定之清償期為87年6月9日，迄109年間被上訴人聲
    請拍賣抵押物已22年，縱如原判決所認清償日為96年6月9日
    （上訴人否認之），至109年間被上訴人聲請拍賣抵押物亦
    已13年，若被上訴人真有所謂交付借款，且借款金額於87年
    間即已高達250萬元，被上訴人豈可能長達十數年均未有請
    求返還借款之舉，此顯與一般經驗法則不符，亦違背我國社
    會常情。
 2、抵押人（即上訴人）主張借款債權未發生，而抵押權人(即
    被上訴人）予以否認者，仍應由抵押權人負舉證責任，原判
    決以普通抵押權之設定，即反推借款業已交付，自有適用法
    規不當之違誤:依最高法院103年度台上字第2075號民事判決
    判決意旨認不得因已為設定登記，即反推已交付金錢或指已
    交付金錢為常態事實，原判決於第3頁第30行以下至第4頁第
    19頁，以本件已設定普通抵押權，即逕認定被上訴人之債權
    已確定存在，違反前揭最高法院判決認定「不得因已為設定
    登記，即反推已交付金錢或指已交付金錢為常態事實」、「
    普通抵押權所擔保債權是否存在，應由抵押權人負舉證責任
    」之意旨。不得僅因本件已為抵押權登記，即反推被上訴人
    已交付借款，仍應由抵押權人（即被上訴人）就已交付借款
    等借貸契約存在之事實，負舉證責任。倘若債務人異議之訴
    之案件，均得以抵押權設定，即反推定債權必然存在，則於
    抵押物拍賣之執行程序，因均有抵押權之設定，債務人縱提
    起債務人異議之訴，亦永不可能有成功之案例，如此一來，
    強制執行法第14條設置債務人異議之訴，藉以保障債務人免
    受假債權執行之目的，豈不落空？本件應由抵押權人（即被
    上訴人），就借款業已交付之事實，負舉證之責。
 3、本件抵押權設定契約書（下稱公契）與借貸契約書（下稱私
    契）均為同一日簽訂，無從辨別先後；司法實務於公契與私
    契内容相牴觸時，多以私契之内容認定屬當事人真意，原判
    決率然認定本件私契簽約在前，公契簽約在後，並以公契内
    容為依歸，自有判決理由不備、違背經驗法則之違誤：依臺
    灣高等法院臺南分院90年度上字第172號民事判決、90年度
    上易字第24號民事裁判、臺灣高等法院高雄分院108年度上
    字第324號民事判決判決意旨認縱使私契簽約在前，公契簽
    約在後，當兩者内容有所不同時，仍不得遽然認為當事人已
    合意以公契記載之内容取代私契之約定，仍應以私契約定之
    内容作為當事人之真意，原判決於第5頁第13以下認定「依
    一般常情及經驗法則，借貸契約書之私契簽署之時間應先於
    抵押權設定契約書公契立約之前，故可認定本件借貸契約書
    簽署在前，系爭抵押權設定契約書立約在後，被告辯稱以後
    契約變更前契約，……，應可採信」，其認定顯然違反前揭司
    法實務「多以私契作為當事人真意」之見解;本件私契與公
    契之簽約時間為同一日即86年6月10日，顯難認為本件係「
    先簽訂私契，後簽訂公契」，原判決以一般常情即推斷本件
    私契必先於公契，尚嫌速斷，被上訴人已於原審110年5月13
    日民事答辯狀第2頁（原審卷第99頁）第10行，自承本件抵
    押權設定契約書（即公契），係許金桂與被上訴人一同尋代
    書所辦理等語。又本件私契及公契所填載之「中華民國」四
    字，可知本件之私契與公契之筆跡相同，顯然均為代書所書
    寫，殊難認為本件屬於「先私下簽訂私契，後找代書簽訂公
    契」之情形，本件私契與公契簽約日又屬同一日，是以本件
    較可能之情形反而係當事人先找代書辦理抵押權設定後，再
    依代書之建議，補簽私契作為當事人間之憑據，並填押同一
    日期，或依代書建議，於事後補簽私契，再倒填與公契相同
    之日期。被上訴人於原審110年5月13日民事答辯狀第1頁（
    原審卷第97頁）倒數第4行以下稱「嗣被告李孟秋一直催促
    許金桂還款，許金桂無力償還，……，希望被告李孟秋能再寬
    延其之還款期限，被告李孟秋抵擋不了許金桂之胡攪蠻纏，
    無奈之下亦僅得接受前開方案……」等語，被上訴人自承其「
    一直催促」許金桂還款，顯然期望許金桂盡早還款，被上訴
    人豈可能於「無奈之下」尚同意許金桂「10年後」再為還款
    ，且同意「10年後」清償期屆至時始得實行抵押權，被上訴
    人應係限期要求許金桂1年内盡快還款，始符合被上訴人與
    許金桂間之真意，是私契載明之期限即87年6月9日，始為被
    上訴人與許金桂實際約定之清償期。最高法院69年度台上字
    第3776號民事判決意旨認普通抵押權並無所謂權利存續期間
    ，僅最高限額抵押權始有權利存續期限可言。被上訴人自承
    本件公契係尋代書所辦理，可見本件公契顯為代書依照其格
    式化或範例化之模式所填載之内容，因普通抵押權並無權利
    存續期限，代書誤於公契上「權利存續期限」之攔位填載期
    限至96年6月9日，並於「債務清償日期」之攔位填載同一期
    限之日期，明顯屬代書一己之見所為記載，非屬於當事人之
    真意，更與被上訴人期望許金桂盡早還款之本意有所不符。
    是以被上訴人與許金桂間約定之清償期為87年6月9日，被上
    訴人之借款返還請求權至多僅15年，即已於102年間罹於時
    效，則抵押權亦於107年間依民法第880條規定而歸於消滅等
    語。並聲明：⑴原判決廢棄;⑵本院109年度司執字第108001號
    案件中就新北市○○區○○段○000地號土地之強制執行程序應予
    撤銷;⑶被告不得執本院109年度司拍字第135號裁定及確定證
    明書以新北市○○區○○段○000地號土地為強制執行。
二、被上訴人答辯略以：
 1、本件被上訴人與許金桂間既有系爭借款契約存在，且許金桂
    復於同日設定抵押權予被上訴人擔保其債務，上開間接事實
    互為勾稽證明被上訴人與許金桂確有合意借貸意思表示及借
    款業已交付之事實，上訴人猶執原審判決恣意推論借貸契約
    存在，自有判決不備理由云云，顯無理由：主張法律關係存
    在之當事人，應就該法律關係發生所須具備之特別要件，負
    舉證之責任，但此特別要件之具備，苟能證明間接事實，且
    該間接事實與要件事實間，依經驗法則及論理法則已足推認
    其因果關係存在者，自無不可，非以直接證明要件事實為必
    要。再事實有常態與變態之分，其主張常態事實者無庸負舉
    證責任，反之，主張變態事實者，亦應由其就所主張之事實
    負舉證責任。(最高法院92年度臺上字第1971號、98年度臺
    上字第1045號民事裁判意旨參照）。依臺灣高等法院臺南分
    院90年度上字第306號民事判決意旨認債務人於簽立借款契
    約後，復將所有之土地為債權人設定抵押權登記作為擔保，
    應可認債權人已將借貸之金錢交付予債務人無疑，否則債務
    人或可拒絕為債權人設定抵押權登記，抑或爭執而於抵押權
    登記後訴請塗銷登記，實無於債權人在未依約交付所貸款項
    之情形下，債務人仍為之設定抵押權登記，事後亦不加爭執
    之理，與事理相符。上訴人雖陳稱被上訴人未就「借款業已
    交付許金桂之事實」盡舉證責任，並援引最高法院79年台上
    字第2722號民事判決意旨略以抵押人對於抵押債權借款之事
    實有爭執時，貸與人仍應就交付借款之事實負舉證責任，不
    能僅憑抵押權之登記即認有借款之事實云云，惟詳觀該判決
    理由可知，法院係因抵押權人除就抵押人設定抵押物之事實
    外，尚無法提出其他證據證明兩造間曾有借貸關係及交付事
    實存在，則前揭判決固強調抵押權人不能完全「僅」憑抵押
    權之登記即推認兩造間有借款之事實，本件上訴人尚不得逕
    認抵押人設定抵押物之事實並不重要或不得於其他個案中作
    為貸與人證明交付借款之重要間接事實。又本件許金桂除於
    86年6月10日設定抵押物予被上訴人外，被上訴人當日亦與
    許金桂另有訂立借貸契約（下稱系爭借貸契約），足認許金
    桂與被上訴人間確有借貸意思表示合致，且衡諸社會常情，
    許金桂於簽立系爭借款契約後，復將其土地為被上訴人設定
    抵押權登記作為擔保，且許金桂生前及繼承許金桂遺產之配
    偶黃琦心自始均未曾提出異議，則原審法院自可依照論理、
    經驗法則綜觀上開間接事實認定被上訴人確實已有交付借貸
    之金錢，倘上訴人未能另行舉出被上訴人與許金桂有違其他
    常情之變態事實，自不得強行指摘原審法院妄為推論。至於
    上訴人辯稱倘被上訴人確有交付借款，豈可能長達十數年未
    有請求返還借款之舉，然執行抵押權之權利本係債權人之自
    由，民法固對於不積極保護權利之睡眠者設有時效失權限制
    ，此亦為兩造主要爭執之所在，然上訴人尚無從滑坡推論被
    上訴人係因無交付借款方未積極施行抵押權。
 2、上訴人未舉出客觀事證即妄加推測系爭借貸契約書係製作於
    系爭抵押權設定契約書後，被上訴人與許金桂就約定清償期
    之真意應以系爭借貸契約書為準云云，顯屬無稽：上訴人固
    稱本件之系爭借款契約書與系爭抵押權設定契約書所填載之
    「中華民國」四字筆跡相同，顯然均為當時之代書所書寫，
    並據此推測本件被上訴人與許金桂實係先行找代書代理抵押
    權設定後，再依代書之建議補簽私契作為當事人間之憑據，
    並據此主張被上訴人與許金桂實際約定之清償期應以系爭借
    款契約書所載之期限即87年6月9日為準云云。惟上訴人所述
    至多為其主觀推測，尚無提出事證以實其說，上訴人自應就
    此等變態事實負客觀舉證責任，退步言之，縱上訴人得舉證
    系爭借款契約書與系爭抵押權設定契約書均為當時之代書所
    書寫，亦無從遽認確有上訴人所述「先行辦理抵押權設定後
    ，方才補簽系爭借款契約書」之情形。況且上訴人擅自推測
    系爭借款契約書係製作於系爭抵押權設定契約書後，無非係
    以被上訴人相比許金桂更具備設定抵押權及簽訂系爭借款契
    約書之掌控地位為前提，否則許金桂當時已於系爭抵押權設
    定契約書約定債務清償日期為96年6月9日，雙方亦無約定其
    他利息存在，許金桂自無何誘因同意被上訴人改將清償期限
    縮短於87年6月9日。反觀本件被上訴人早於原審答辯狀提及
    許金桂先前便已向被上訴人陸續借款大小不等之金額，然許
    金桂無力償還時，遂向被上訴人表示得提出名下之不動產設
    定抵押權，以供債權之擔保，故被上訴人與許金桂設定抵押
    權之狀況，實與一般債權人要求債務人同時設定抵押權，方
    將借款交付予債務人之常情有別，是以被上訴人當時僅得同
    意許金桂之要求，否則其債權不僅未能立即受償，亦無可能
    受法律上之保障，足認本件設定抵押權及簽立系爭借款契約
    書之主導地位反係許金桂而非被上訴人。是以本件應係被上
    訴人先行與許金桂簽訂系爭借款契約書，惟許金桂後續仍認
    清償期限過短，並要求將清償期限延長變更至96年6月9日，
    否則不願辦理抵押權設定登記，故兩造方於嗣後變更借款之
    清償日期，實為合理。再者，倘被上訴人確如上訴人所稱係
    「先行完成公契再補簽私契」（假設語氣，被上訴人否認之
    ），然被上訴人即便為提早受許金桂清償，而將私契之清償
    日期約定於87年6月9日，但此等情形對於被上訴人殊無任何
    實益，蓋倘若許金桂未依系爭借款契約書所約定之期限還款
    ，被上訴人終究僅得依系爭抵押權設定契約書所示之日期即
    96年6月9日方得據以執行抵押權，否則被上訴人尚須另行舉
    證抵押權登記事項不符雙方真意，或必須申請變更登記事項
    ，此顯不符被上訴人之利益，亦難認係經當時之代書所建議
    。末以，實務上當事人分別簽立公、私契之實益，主要多係
    發生於不動產買賣一方為避免遭課徵高額之土地增值稅、所
    得稅等，抑或當事人間約定之内容可能違反法律強制規定，
    難以期待顯現於公契内，當事人便另行簽立私契以作約束，
    此方有上訴人所推論應以私契作為當事人真意，惟被上訴人
    與許金桂於本件分別簽立之公、私契内容，並無特別規避相
    關法律規定之必要，是以上訴人自不得於不同背景前提下，
    即逕認被上訴人與許金桂之真意必定係以私契為主，始屬公
    允等語。並聲明:上訴人之上訴駁回。
三、兩造不爭執事項:
  ㈠許金桂於86年6月10日向被告借款250萬元，並以系爭土地及
    深坑鄉深坑子段新埤內小段339地號等共24筆土地設定共同
    擔保債權總金額250萬元之普通抵押權予被告，權利存續期
    間自86年6月10日起至96年6月9日，清償日期為96年6月9日
    。
  ㈡原告3人於106年、108年取得系爭土地權利範圍各14/2304、1
    1/2304 、11/2304 之所有權，有系爭土地登記第一類謄本
    在卷可稽。
  ㈢被告為系爭抵押權之抵押權人，於109 年3 月24日具狀向本
    院聲請裁定拍賣系爭抵押權之24筆抵押物（含系爭土地），
    經本院109年度司拍字第135 號裁定准予拍賣(下稱系爭裁定
    )，被告以該確定裁定為執行名義向本院聲請強制執行，經
    本院以109年度司執字第108001號拍賣抵押物事件(下稱系爭
    執行事件)為辦理。
四、得心證之理由:
  ㈠系爭抵押權擔保之系爭借款債權存在:
  ⒈按普通抵押權為從物權，以其擔保之債權存在為成立之要件
    ，此乃抵押權成立上（發生上）之從屬性。又依其從屬性，
    於抵押權設立登記時，已有擔保債權之存在，核為常態。且
    普通抵押權乃係擔保特定之債權，其所擔保債權之種類及範
    圍，屬於抵押權之內容，依法應經登記，始生物權之效力（
    最高法院104年度台上字第37號、104年度台上字第1354號、
    106年度台上字第2537號判決參照)。又法院為判決時，應斟
    酌全辯論意旨及調查證據之結果，依自由心證判斷事實之真
    偽，並不得違背論理及經驗法則；且法院得依已明瞭之事實
    ，推定應證事實之真偽，此觀民事訴訟法第222條第1項本文
    、第3項、第282條規定自明。基此，主張法律關係存在之當
    事人，固應就該法律關係發生所須具備之要件事實，負舉證
    責任。惟此要件事實之具備，茍能證明間接事實，且該間接
    事實與要件事實間，依經驗法則及論理法則已足推認其因果
    關係存在者，即無不可，非必以直接證明要件事實為必要。
    故法院審酌是否已盡證明之責時，應通觀各要件事實及間接
    事實而綜合判斷之，不得將各事實予以割裂觀察。
　⒉查系爭抵押權為普通抵押權，依系爭土地登記謄本他項權利
    部之記載：抵押權登記日期為86年6月14日、擔保債權總金
    額為250萬元、存續期間自86年6月10日至96年6月9日、清償
    日期為96年06月09日等節，有系爭土地登記謄本在卷可稽(
    見109司執108001號卷，以下逕以案號:108001號稱之)。次
    查，許金桂與被上訴人於86年6月10日簽立系爭借款契約時
    ，已明確約定許金桂將其所有之土地(含系爭土地)為被上訴
    人辦理抵押權設定登記，並於同年月14日完成系爭抵押權登
    記以供擔保，嗣於106年間許金桂之配偶即訴外人黃琦心因
    繼承而取得系爭抵押權客體(含系爭土地)之所有權並完成繼
    承登記，然因系爭債權未獲清償，被上訴人乃於109年3月24
    日具狀向本院聲請裁定拍賣系爭抵押權之24筆抵押物（含系
    爭土地），經本院以系爭裁定准予拍賣，被上訴人並持該確
    定裁定為執行名義向本院聲請強制執行等情，除為兩造所不
    爭執外，並有系爭借貸契約書、該109年度司拍字第135號裁
    定及民事強制執行聲請狀等在卷足參，是被上訴人與許金桂
    間已就該250萬元借貸契約及以許金桂提供所有土地為被上
    訴人設定系爭抵押權以供擔保，相互意思表示合致等情，已
    堪認定。再者，衡以許金桂既於簽立系爭借款契約後，確依
    約將其所有土地為被上訴人設定系爭抵押權以擔保系爭債權
    ，若被上訴人果未依系爭借貸契約約定交付250萬元款項，
    則何以提供土地設定抵押權予被上訴人之許金桂於系爭抵押
    權存續期間，竟未就借貸款項未交付之關鍵事項為爭執且請
    求塗銷系爭抵押權登記?再者，被上訴人嗣因系爭債權未獲
    清償，對上訴人及訴外人黃琦心提起系爭執行事件，然許金
    桂遺產繼承人即訴外人黃琦心，亦未於辦理繼承登記時、或
    於被上訴人提起系爭執行事件時，始終未就被上訴人未交付
    250萬元系爭借貸款項乙節提出異議?是以，許金桂與被上訴
    人間既就系爭借貸契約達成相互意思表示一致，其等間有交
    付系爭250萬元借貸款項之事實，依上開說明，亦堪認定。
    準此，被上訴人主張其依有效成立之系爭借貸契約而有系爭
    債權存在乙節，應屬可採。原審判決依系爭抵押權已明確登
    記所擔保債權之具體內容等相關事證，及系爭執行事件過程
    中執行債務人黃琦心未為相關異議等要件事實及間接事實，
    為綜合判斷認定系爭抵押權存在等情，要無違誤，上訴人猶
    執上詞主張系爭債權不存在云云，洵無足採。
  ㈡被上訴人之本件系爭債權請求權未逾15年之消滅時效，系爭
    抵押權未消滅:　
　⒈按請求權，因15年間不行使而消滅；消滅時效，自請求權可
    行使時起算，民法第125條、第128條前段定有明文。查許金
    桂與被上訴人間就系爭借貸契約達成相互意思表示一致並有
    交付系爭250萬元借款，是被上訴人依有效成立之系爭借貸
    契約而有系爭抵押權擔保之系爭債權，已如上述。又被上訴
    人與許金桂於系爭抵押權設定契約書已明確約定系爭債權債
    務清償日期為96年6月9日，權利存續期間為86年6月10日起
    至96年6月9日止計10年，並依此完成抵押權設定登記（見原
    審卷第185至187頁），是依上說明，本件系爭債權請求權消
    滅時效應自96年6月10日起算15年，被上訴人既於109年3月2
    4日具狀聲請拍賣抵押物，並據以聲請強制執行，是本件請
    求尚未逾15年時效期間已堪認定，系爭抵押權並未消滅。
　⒉至上訴意旨固又主張本件公、私契均為同日簽訂，無法辨別
    先後，依實務見解多以私契內容認定屬當事人真意，因認本
    件請求業已罹於時效云云。惟查，許金桂與被上訴人簽署之
    借貸契約書、系爭抵押權設定契約書之立約日期雖均書為86
    年6月10日，惟依許金桂於系爭借貸契約成立時，既已明確
    約定提供其所有之不動產為被上訴人之系爭債權設定抵押權
    以供擔保，且系爭債權自雙方借貸契約成立後迄未獲清償，
    期間尚因債務人許金桂死亡而成為繼承之標的，致被上訴人
    於109年間提起系爭執行事件，是以自系爭債權成立時起，
    客觀上既未見其有足夠清償系爭債權之資力，則系爭借貸契
    約上縱有記載借款期間自86年6月10日至87年6月9日止等語
    ，衡情，借貸雙方既已達成公契約定之遠期清償並完成抵押
    權設定，債務人在此資力欠缺之情狀下，實難認其有何選擇
    以限縮還款期限之私契約定為其『真意』，準此，被上訴人主
    張系爭借貸契約所載期間，業經為被上訴人與許金桂以後契
    約變更前契約，亦即許金桂與被告已就系爭借款之清償日期
    於設定系爭抵押權時已合意變更為96年6月9日等語，自屬可
    採。原審依系爭借貸契約書係許金桂與被告就系爭借款約定
    設定系爭普通抵押權之私契，系爭抵押權設定契約書則為設
    定抵押權登記之公契，依一般常情及經驗法則，私契簽署之
    時間應先於公契立約之前，進而認定被上訴人上開主張應可
    採信，應屬有據。上訴意旨再以上詞主張原審判決理由不備
    、違背經驗法則云云，尚屬無稽。
　㈢本件上訴人請求撤銷系爭執行事件就系爭土地之強制執行程
    序，及被上訴人不得執系爭裁定及確定證明書對系爭土地為
    強制執行，為無理由：
　　查被上訴人就系爭抵押權所擔保之250萬元系爭債權請求權
    未罹於消滅時效，系爭抵押權並未消滅，已如前述。上訴人
    請求撤銷系爭執行事件就系爭土地之強制執行程序，及被上
    訴人不得執系爭裁定及確定證明書對系爭土地為強制執行，
    核無理由。
五、綜上所述，本件上訴意旨主張事由均不足採，上訴人依強制
    執行法第14條第1項規定，訴請撤銷系爭執行事件之強制執
    行程序，及被上訴人不得執系爭裁定及確定證明書對系爭土
    地為強制執行，均無理由，不應准許。原審為上訴人敗訴之
    判決，核無違誤，上訴意旨猶執前詞，指摘原判決不當，求
    予廢棄改判，為無理由，應予駁回。
六、本件事證已臻明確，兩造其餘攻擊防禦方法及所提之證據，
    經審酌後，核與本件結論不生影響，爰不一一贅述，附此敘
    明。
七、據上論結，本件上訴為無理由，依民事訴訟法第436 條之1
    第3 項、第449 條第1 項、第78條，判決如主文。
中    華    民    國    111    年    6    月   23     日
                  民事第二庭  審判長  法  官  林鈺琅
                                      法  官  陳雅瑩
                                      法  官  蒲心智
以上正本係照原本作成。
如不服本判決，僅得以適用法規顯有錯誤為理由逕向最高法院提
起上訴，但須經本院之許可。
提起上訴應於收受送達後二十日內向本院提起上訴狀同時表明上訴理由；判決宣示後送達前提起上訴者，應於判決送達後十日內補提理由書狀。並應提出委任律師或具有律師資格之人之委任狀；委任有律師資格者，另應附具律師資格證書及釋明委任人與受任人有民事訴訟法第四百六十六條之一第一項但書或第二項所定關係之釋明文書影本。如委任律師提起上訴者，應一併繳納上訴裁判費。　　　　　　　　　　　　　　　　　　　　　
中　　華　　民　　國　　111 　年　　6 　　月　　23　　日
                             書記官  潘惠敏